【裁判字號】    92,上訴,451
【裁判日期】    920403
【裁判案由】    毒品危害防制條例
【裁判全文】
臺灣高等法院刑事判決                          九十二年度上訴字第四五一號
    上  訴  人  臺灣臺北地方法院檢察署檢察官
    被      告  甲○○
    選任辯護人  蘇誌明律師
右上訴人因被告違反毒品危害防制條例案件，不服臺灣臺北地方法院九十一年度訴字
第四六一號，民國九十一年十二月九日第一審判決（起訴案號：臺灣臺北地方法院檢
察署九十年度偵字第二五二０八號），提起上訴，本院判決如左：
    主  文
原判決撤銷。
甲○○共同轉讓第二級毒品，未遂，處有期徒刑陸月，如易科罰金，以參佰元折算壹
日。
扣案第二級品毒品ＭＤＭＡ壹佰貳拾玖顆 (驗餘淨重肆拾貳點肆伍公克)均沒收銷燬
之。
    事  實
一、甲○○於民國九十年十二月六日凌晨零時十四分許，在臺北市中山區○○○路與
    長春路口，受真實姓名年籍不詳綽號「小四」之成年男子所託，基於共同轉讓第
    二級毒品ＭＤＭＡ之犯意聯絡，將第二級毒品ＭＤＭＡ共一百三十七顆，無償送
    至臺北市○○路加州舞廳之門口，交付與「小四」所指定綽號為「安琪姐」之姓
    名年籍不詳之女子。嗣於同日凌晨零時四十分許，甲○○取得「小四」所交付之
    第二級毒品ＭＤＭＡ後，即為警在臺北市中山區○○○路與長春路口查獲，並扣
    得該第二級毒品ＭＤＭＡ共一百三十七顆（驗餘剩一百二十九顆，淨重共四十二
    點四五公克）。
二、案經臺北市政府警察局中山分局報告臺灣臺北地方法院檢察署檢察官偵查起訴。
    理  由
一、訊據被告甲○○坦承於右揭時、地持有第二級毒品ＭＤＭＡ共一百三十七顆為警
    查獲之事，惟矢口否認有何轉讓毒品犯行，辯稱：扣案毒品係其與友人汪師效合
    資向「小四」購買，共一百顆，是要供自己施用，並無「安琪姐」其人，警察要
    其配合如此說，才不會連累朋友云云。
二、經查：
  (一)右揭犯罪事實，業據被告迭於警訊、偵查及原審法院審理時均坦承不諱 (見偵查
    卷第五頁反面、第二十二頁、第三十一頁、原審卷第四十頁、第四十一頁、第四
    十四頁)，核與證人即臺北市政府警察局中山分局保安警察大隊第三中隊巡邏員
    警林皓雲於偵查中證述查獲過程等情節相符 (見偵查卷第四十八頁反面)，且被
    告確於九十年十二月五日下午九時三十九分許，以自己名義申請之門號000
    0000000號行動電話，撥打門號0000000000號行動電話與真實
    姓名年籍不詳綽號「小四」之男子聯繫，此有該二門號臺灣大哥大股份有限公司
    通聯紀錄二件存卷足佐，益徵確有綽號「小四」之人，是被告之任意性自白與事
    實相符。
  (二)又扣案之藥錠共一百三十七顆，經送請內政部警政署刑事警察局鑑定結果，均檢
    出第二級毒品ＭＤＭＡ成分 (驗餘剩一百二十九顆，淨重四十二點四五公克)，
    有內政部警政署刑事警察局九十年十二月十八日刑鑑字第二三一一九二號鑑驗通
    知書一紙在卷可稽。
  (三)被告雖以前詞置辯，惟被告所辯與證人汪師效合資向「小四」購買第二級毒品Ｍ
    ＤＭＡ一節，經檢察官於偵查中傳喚證人汪師效到庭隔離訊問後，發現被告與證
    人汪師效就案發當日之穿著、證人汪師效是否下車與「小四」會面等節 (見偵查
    卷第七十五頁至第七十七頁)，供述顯不相符。且被告供稱向「小四」購買第二
    級毒品ＭＤＭＡ共一百顆，與案發當日自被告身上查獲之毒品共一百三十七顆，
    數量亦有顯著差異，再佐以，被告於證人汪師效出庭作證前，即以電話聯絡，討
    論案情，有事先互為勾串之嫌，此亦有被告提出之錄音帶譯文在卷可參，是證人
    汪師效之證詞，尚難採信，被告以此為辯，自難成立。
  (四)綜上所述，本件事證明確，被告所辯，均係事後卸責之詞，不足採信，被告犯行
    堪以認定，應依法論科。
三、核被告所為，係犯毒品危害防制條例第八條第二項、第四項之轉讓第二級毒品未
    遂罪。被告與真實姓名年籍不詳綽號「小四」之成年男子間，有犯意之聯絡及行
    為之分擔，應論以共同正犯。被告持有第二級毒品ＭＤＭＡ之低度行為，為轉讓
    第二級毒品ＭＤＭＡ之高度行為所吸收，不另論罪。又被告已著手轉讓第二級毒
    品ＭＤＭＡ之犯行，而未達目的，屬未遂犯，依刑法第二十六條前段之規定減輕
    其刑。
四、原審認被告罪證明確，而予論科，固非無見，惟原審以尚未查出「安琪姐」是否
    確有其人而遽認被告轉讓第二級毒品之自白欠缺真實性，疏未審究卷內其他證據
    ，僅論被告持有第二級毒品之罪，尚有未洽。檢察官上訴，指摘原判決不當，為
    有理由，自應由本院予以撤銷改判。爰審酌被告無前科，素行尚佳，有臺灣高等
    法院檢察署刑案紀錄簡覆表一件在卷可參，其犯罪之動機、目的、手段、智識程
    度、所生危害、扣案之第二級毒品數量及犯罪後坦承犯行，頗具悔意，態度良好
    等一切情狀，量處如主文所示之刑，並諭知易科罰金之折算標準，以資懲儆。扣
    案第二級毒品ＭＤＭＡ共一百三十七顆，為查獲之毒品，有上開鑑驗通知書可徵
    ，經送內政部警政署刑事警察局鑑定後驗餘共一百二十九顆，淨重共四十二點四
    五公克，不問屬於犯人與否，均應依毒品危害防制條例第十八條第一項前段規定
    諭知沒收銷燬之。
據上論斷，應依刑事訴訟法第三百六十九條第一項前段、第三百六十四條、第二百九
十九條第一項前段、毒品危害防制條例第八條第二項、第四項、第十八條第一項前段
、刑法第十一條前段、第二十八條、第二十六條前段、第四十一條第一項前段、罰金
罰鍰提高標準條例第二條，判決如主文。
本案經檢察官謝英民到庭執行職務。
中      華      民      國     九十二     年      四      月     三     日
                              臺灣高等法院刑事第五庭
                                  審判長法  官  曾  德  水
                                        法  官  趙  功  恆
                                        法  官  蘇  素  娥
右正本證明與原本無異。
如不服本判決，應於收受送達後十日內向本院提出上訴書狀，其未敘述上訴之理由者
並得於提起上訴後十日內向本院補提理由書（均須按他造當事人之人數附繕本）。
                                        書記官  何  閣  梅
中      華      民      國    九十二    年      四      月      三      日
附錄：本案論罪科刑法條全文
毒品危害防制條例第八條
轉讓第一級毒品者，處一年以上七年以下有期徒刑，得併科新台幣一百萬元以下罰金
。
轉讓第二級毒品者，處六月以上五年以下有期徒刑，得併科新台幣七十萬元以下罰金
。
轉讓第三級毒品者，處三年以下有期徒刑，得併科新台幣三十萬元以下罰金。
前三項之未遂犯罰之。


司法院資訊處製作；財團法人民間司法改革基金會備份。
